臺灣桃園地方法院刑事判決　　　　　　 95年度交易字第530號
　　公　訴　人　台灣桃園地方法院檢察署檢察官
　　被　　　告　甲○○
　　　　　　　　　　　　　31.
上列被告因公共危險案件，經檢察官提起公訴（95年度偵字第24
046 號），被告於準備程序中就被訴事實為有罪之陳述，經本院
合議庭裁定由受命法官獨任進行簡式審判程序，茲判決如下：
    主  文
甲○○服用酒類，不能安全駕駛動力交通工具而駕駛，處有期徒
刑伍月，如易科罰金，以新台幣壹仟元折算壹日。
    事  實
一、甲○○前曾於民國95年間因公共危險案件，經本院分別以95
    年度壢交簡字第1980號判決及95年度壢交簡字第2141號判處
    罰金新台幣50,000元及有期徒刑3 月確定，且各自於95年10
    月31日及同年11月29日執行完畢（不構成累犯）。竟仍不知
    悔改，於95年10月21日下午4 時許在桃園縣中壢市○○路之
    友人家中飲用2 瓶半之米酒，復於同日下午6 至7 時許在其
    位於桃園縣中壢市○○路二段興建市場31號住處再飲用米酒
    加保力達共1 瓶，甲○○明知服用酒類後，其吐氣所含酒精
    成分超過每公升0.25毫克以上者，不得駕駛動力交通工具，
    而飲酒後導致其注意力減低、反應能力變慢，若仍駕車行駛
    於道路上，隨時有致他人死、傷之危險，而當時其已處於不
    能安全駕駛動力交通工具之狀態，猶仍於翌日凌晨6 時許，
    酒後騎乘車牌號碼ICF-876 號重型機車行駛在道路上，欲至
    桃園縣中壢市○○路某處之便利商店購買礦泉水，嗣於同日
    凌晨6 時52分許，在桃園縣中壢市○○路150 號前為警攔檢
    查獲，並當場測得其呼氣酒精濃度值達每公升1. 81 毫克。
二、案經桃園縣政府警察局中壢分局報請臺灣桃園地方法院檢察
    署檢察官偵查起訴。
    理  由
一、按刑事訴訟法第273 條之1 第1 項規定除被告所犯為死刑、
    無期徒刑、最輕本刑為3 年以上有期徒刑之罪或高等法院管
    轄第一審案件者外，於審判期日前之程序進行中，被告先就
    被訴事實為有罪之陳述時，審判長得告知被告簡式審判程序
    之旨，並聽取當事人、代理人、辯護人及輔佐人之意見後，
    裁定進行簡式審判程序。經查，本件被告甲○○被訴公共危
    險案件，非前開不得進行簡式審判程序之案件，經被告於本
    院審理時就被訴事實為有罪之陳述，且經本院告知被告簡式
    審判程序之旨，聽取被告及檢察官之意見後，爰依上開刑事
    訴訟法第273 條之1 第1 項之規定，當庭裁定改依簡式審判
    程序審判之，合先敘明。
二、上開犯罪事實，業據被告於本院審理時坦承不諱，並有呼氣
    酒精濃度測試結果單暨當事人酒精測定紀錄表、汽車駕駛人
    酒後生理協調平衡檢測紀錄卡、刑法第185 條之3 查獲後測
    試、觀察職務報告、桃園縣政府警察局舉發違反道路交通管
    理事件通知單各1 紙在卷可稽，被告之自白核與事實相符，
    自屬可信。按刑法第185 條之3 所規定「不能安全駕駛動力
    交通工具」之情狀，應依客觀事實認定之，而飲酒後酒精會
    使人類自主神經系統產生亢奮與認知功能暫時性缺損，酒後
    駕車之駕駛人對於移動景物之追蹤能力、視力於強光照射後
    之恢復能力、監視四周之注意力等，較遜於正常狀態，然人
    體對於酒精濃度之承受度，每因個人體質差別而有異，依照
    交通部運輸研究所79年8 月對駕駛人行為之研究（酒醉駕車
    對駕駛行為之分析研究）指出，吐氣每公升酒精含量0.25毫
    克等於血液中酒精濃度（Blood Alcohol Concentration ，
    簡稱BAC） 百分之0.05（亦即每100 毫升血液中含50毫克酒
    精），而（一）BAC 到達百分之0.03至百分之0.05時，對駕
    駛能力之影響為：多數駕駛人心境逐漸變幻不定、視覺與反
    應靈敏性減弱、對速度及距離的判斷力差。對心理行為之影
    響為：觀察力逐漸欠缺、心情漸趨輕鬆、自信心增加、多話
    、精神狀態處於陶醉感。（二）BAC 到達百分之0.05至百分
    之0.08時，對駕駛能力之影響為：反應遲鈍、駕駛能力受損
    、遲而不決或決而不行。對心理行為之影響為：情緒鬆散、
    感情與行為趨向誇張、肌肉不協調、精神處於興奮狀態。
    （三）BAC 到達百分之0.08至百分之0.15時，對駕駛能力之
    影響為：判斷力嚴重受到影響、體能與精神協調受損、駕駛
    之體能困難增加。對心理行為之影響為：產生情緒異常現象
    、步伐不平穩、言語不清、反應惡劣、記憶及判斷力受損、
    精神處於錯亂狀態。（四）超過百分之0.15，對駕駛能力之
    影響為：視線搖晃、駕駛已進入恍惚狀態、判斷及理解遭到
    扭曲、駕駛不穩定。對心理行為之影響為：意識不明、嘔吐
    、站、走及講話困難、責任感喪失、精神處於麻痺狀態。（
    五）超過百分之0.5 ，對駕駛能力之影響為：無法開車。對
    心理行為之影響為：爛醉如泥、失去知覺可能致死、精神處
    於昏睡狀態。本件被告之酒精濃度測定值已達呼氣每公升1.
    81毫克，經警對其實施「用筆在2 個同心圓之間的0.5 公分
    環狀帶內畫2 個圓」之生理協調平衡檢測項目，顯示其無法
    在上開環狀帶內畫圓等情，有上開刑法第185 條之3 查獲後
    測試、觀察職務報告及汽車駕駛人酒後生理協調平衡檢測紀
    錄卡可參，是參酌上開說明，自足認被告已達到不能安全駕
    駛之程度無疑，本件事證明確，其犯行堪以認定，應依法論
    科。
三、核被告甲○○所為，係犯刑法第185 條之3 服用酒類，不能
    安全駕駛動力交通工具而駕駛之公共危險罪。爰審酌被告有
    多次公共危險之前案紀錄，竟仍不知悔改，猶再次飲酒達此
    濃度，並仍駕駛動力交通工具上路行駛於道路，置其他用路
    人之生命、財產安全於不顧，惟其此次酒後駕車之行為幸未
    肇事釀災、所生危害及犯後坦承不諱，態度尚佳，及公訴人
    具體求刑有期徒刑7 月尚嫌過重等一切情狀，量處如主文所
    示之刑，並諭知易科罰金之折算標準，以示儆懲。
據上論斷，應依刑事訴訟法第299 條第1 項前段，刑法第185 條
之3 、第41條第1 項前段，刑法施行法第1 條之1 第1 項、第2
項但書，判決如主文。
本案經檢察官丁俊成到庭執行職務。
中　　華　　民　　國　　96　　年　　3 　　月　　1 　　日
                  交通法庭    法　官  林哲賢
以上正本證明與原本無異
如不服本判決，得於判決送達後10日內以書狀敘明理由，向本院
提出上訴狀（應附繕本），上訴於臺灣高等法院。
                              書記官  楊郁馨
中　　華　　民　　國　　96　　年　　3 　　月　　9 　　日
附錄法條：
刑法第185 條之3
服用毒品、麻醉藥品、酒類或其他相類之物，不能安全駕駛動力
交通工具而駕駛者，處一年以下有期徒刑、拘役或三萬元以下罰
金。
